# 工程施工转固两年后出现质量问题的赔偿款如何处理？

提问人：Zjx111111 时间：2021-12-02 11:47:56
陈版主好！
我司有一项工程施工业务，建筑厂房经验收合格两年后发现施工方质量问题，经诉讼后，承包方向我司赔偿 150 万元。我司未对施工质量问题进行自费修复，请问赔偿款如何处理？是冲减固定资产原值吗，还是计入当期损益，谢谢！

回答人：chenyiwei
如果本企业未因为施工方的履约瑕疵而发生直接损失或费用的，则施工方赔款冲减相关固定资产成本。